【裁判字號】    88,易,1541
【裁判日期】    890315
【裁判案由】    竊盜
【裁判全文】
臺灣屏東地方法院刑事判決                        八十八年度易字第一五四一號
    公  訴  人  臺灣屏東地方法院檢察署檢察官
    被      告  甲○○
右列被告因竊盜案件，經檢察官提起公訴（民國八十八年度偵字第六六七七號），本
院判決如左：
    主  文
甲○○竊盜，處有期徒刑伍月，緩刑參年，緩刑中付保護管束。
機車錀匙壹把沒收。
    事  實
一、甲○○因其所有之機車於民國（下同）八十八年六月間失竊，心有未甘，於八十
    八年十月二日上午七時許，在屏東巿北平路九號前騎樓，發現潘茂憲所有引擎號
    ４ＵＥ─０二七九六一號之機車（由潘茂憲之妹潘秀娟交由乙○○使用），停放
    在該處，竟意圖為自己不法之所有，僱用不知情之鎖店（公訴人誤載以其原失竊
    機車之鑰匙試開）開啟車瑣，乃將之竊為己有，供代步之用，於同日晚間廿時許
    ，騎乘該機車至屏東巿民族路派出所前為警查獲，並扣得其所有作案用工具鑰匙
    一支。甲○○傳拘無著，經本院發佈通緝後緝獲。
二、案經屏東縣警察局屏東分局報請台灣屏東地方法院檢察署檢察官偵查起訴。
    理  由
一、右開事實，業據被告甲○○供認不諱，其原先矢口否認竊盜犯行，辯稱伊己有已
    失竊之機車與被查獲之機車同型同色，遂誤以為該機車為其所失竊之機車，乃僱
    用瑣店開啟車瑣加以騎用云云，惟查：被告失竊之機車為淺藍色，而被告查獲之
    機車則為藍色一情，有車籍作業系統查詢認可資料二紙在卷可稽（偵卷），足見
    兩車顏色並非完全雷同，況被查獲之前開失竊機車，已因交通違規，車牌遭警方
    扣留，故於失竊時，並無懸掛車牌，且該失竊機車原無車籃等各情，業據該機車
    使用人丙○○在偵查時證實在卷（偵卷第十四頁反面），核與車主潘茂憲之母余
    明雲到院陳述相符（本院八十九年三月一日審判筆錄），被告亦不否認該失竊車
    ，原未掛車牌，伊事後費資改裝加上車籃等情節，亦與丙○○、余明雲陳述相吻
    。衡情，兩車顏色並非相同，參諸上開失竊車未懸掛車牌、未裝有車籃，原機車
    錀匙不能使用（被告供稱僱請瑣店開瑣），二車間在外觀上差距甚多，應可辨別
    該機車非其失竊之車，而被告亦不否認，曾有懷疑該車係他人之機車等各情節以
    觀。（本院八十九年三月一日審判筆錄）益證，被告應非誤認他人之機車為己車
    ，而加以駛離騎用。此外並有照片三幀在卷可參，被告加裝該機車外觀之舉動，
    意在掩人耳目，其有竊取他人機車之不法意圖，至為顯然。復次，有卷附領據及
    扣案之鑰匙可憑，事證明確，其犯行洵堪認定，應依法論科。
二、核被告所為，係犯刑法第三百二十條第一項之竊盜罪。其僱用不知情之瑣店開瑣
    遂行其竊盜犯行，係間接正犯。審酌被告無不良素行，其於本院最後審理時坦認
    犯行，又因機車失竊未尋獲，一時失慮，心生貪念，致觸刑章，其犯後已有悔意
    ，所犯情節尚非重大等情狀，爰酌情量處如主文所示之刑。又查被告前未曾受有
    期徒刑以上刑之宣告，有其本院全國前案紀錄表可稽。經此次科刑後，當知警惕
    ，應無再犯之虞，本院認被告所受之宣告刑，以暫不執行為適當，併予宣告緩刑
    三年，併宣告緩刑中付保護管束。扣押之機車鑰匙一把為被告所有，已據被告於
    警訊時供明在卷，且係供犯罪所用之物，依刑法第三十八條第一項第二款規定，
    併宣告沒收。
據上論斷，應依刑事訴訟法第二百九十九條第一項前段，刑法第三百二十條第一項、
第七十四條第一款、第九十三條第一項、第三十八條第一項第二款，罰金罰鍰提高標
準條例第一條前段判決如主文。
本案經檢察官莊啟勝到庭執行職務。
中      華      民      國     八十九     年      三      月    十五    日
                                      臺灣屏東地方法院刑事第一庭
                                          法  官    陳定國
右正本證明與原本無異。
對於本判決如有不服應於收受送達後十日內向本院提出上訴書狀上訴於台灣高等法院
高雄分院並按他造當事人之人數附具繕本。
                                          書記官   丁廣飛
中      華      民      國     八十九     年      三      月    十五    日
附錄本判決論罪之法條：
刑法第三百二十條第一項
意圖為自己不法之所有或第三人不法之所有，而竊取他人之動產者，為竊盜罪，處五
年以下有期徒刑、拘役或五百元以下罰金。


司法院資訊處製作；財團法人民間司法改革基金會備份。
